【裁判字號】    89,易,567
【裁判日期】    890920
【裁判案由】    竊盜等
【裁判全文】
臺灣嘉義地方法院刑事判決                          八十九年度易字第五六七號
    公  訴  人  臺灣嘉義地方法院檢察署檢察官
    被      告  丙○○
右列被告因竊盜等案件，經檢察官提起公訴 (八十九年度偵字第三一四三號)，本院
判決如左：
    主  文
丙○○於夜間侵入建築物竊盜，累犯，處有期徒刑肆月。又竊盜，累犯，處有期徒刑
伍月，鑰匙壹把沒收。應執行有期徒刑捌月，鑰匙壹把沒收。又未經許可，持有刀械
，累犯，處拘役伍拾日，如易科罰金，以參佰元折算壹日，十字弓壹把沒收。
    事  實
一、丙○○曾犯竊盜罪，經本院於民國八十五年三月十五日以八十四年度訴字第七七
    ０號判處有期徒刑十月確定，於八十五年十一月二十四日執行完畢，猶不知悔改
    。竟於八十七年十一月間某日晚間，意圖為自己不法之所有，踰越未上鎖之窗戶
    ，進入嘉義縣中埔鄉三層村三層山莊有人居住之小木屋內，竊取廖忠勇所有之電
    鍋一個，並據為己有。另於八十九年五月十一日晚間九時三十分許，意圖為自己
    不法之所有，在台南縣白河鎮○○里○○街三十一號前，以自備鑰匙竊取乙○○
    所有車牌號碼ＮＷＶ─０一八號重型機車一部，得手後供己使用。另於張富成明
    知十字弓係屬槍砲彈藥刀械管制條例列管禁止持有之刀械，未經主管機關許可，
    不得持有，竟仍於八十八年十一月間，未經許可無故持有該十字弓，並將之藏置
    於嘉義縣中埔鄉三層村二鄰官真閂十三號三樓內。嗣於八十九年五月十五日晚間
    八時五十分許，在上址三樓內，被警查獲並扣得上開十字弓一把、電鍋一個及機
    車一輛等財物，又丙○○因前開普通竊盜罪為嘉義縣警察局中埔分局訊問時，於
    加重竊盜罪之犯罪未被發覺前，主動向有中埔分局警員供稱前開於加重竊盜罪犯
    罪事實，並接受裁判。
二、案經丙○○於警訊中自首（加重竊盜部分）及嘉義縣警察局中埔分局報告臺灣嘉
    義地方法院檢察署檢察官偵查起訴。
    理  由
一、右揭竊盜犯罪事實，業據被告丙○○坦承不諱，復經被害人乙○○指訴明確，核
    與證人即受被害人廖忠勇委託看管小木屋之甲○○證述情節相符，且有保管書二
    紙、台南縣警察局車輛失竊證明單一紙附卷可查。另右揭無故持有刀械犯罪事實
    ，亦據被告坦承不諱，復有十字弓一把扣案在卷可證，而該十字弓經送鑑定結果
    ，確屬槍砲彈藥刀械管制條例列管之刀械，此有嘉義縣警察局嘉縣警保字第三三
    六四０號函一紙附卷可稽，本件事證明確，被告竊盜、無故持有刀械犯行洵堪認
    定。
二、核被告先後竊取電鍋、機車及未經許可持有十字弓所為，分別係犯刑法第三百二
    十一條第一項第一款、第二款之夜間侵入建築物、踰越安全設備加重竊盜罪與刑
    法第三百二十條第一項之普通竊盜罪，及槍砲彈藥刀械管制條例第十四條第三項
    之未經許可，持有刀械罪。本件被告加重竊盜罪部分，被告以踰越具安全設備功
    能之小木屋窗戶方式，使他人安全設備失去防閒之用，侵入竊盜，業經公訴人於
    起訴書犯罪事實敘明，雖於證據並所犯法條漏未論及，仍屬為起訴範圍，併此敘
    明。被告所犯前開加重竊盜、竊盜罪間，相隔長達近二年，時間並非密接，犯罪
    構成要件雖屬相同，仍難認係基於概括之犯意為之，非屬連續犯，前開竊盜罪、
    加重竊盜罪各與槍砲彈藥刀械管制條例間，犯罪各別，罪名不同，應分論併罰。
    另被告曾犯竊盜罪，經本院於八十五年三月十五日以八十四年度訴字第七七０號
    判處有期徒刑十月確定，於八十五年十一月二十四日執行完畢，此有臺灣高等法
    院被告全國前案紀錄表、臺灣嘉義地方法院檢察署刑案資料查註紀錄表附卷可稽
    ，被告於五年內再犯有期徒刑以上之本罪，為累犯，均應依刑法第四十七條之規
    定加重其刑。又被告因普通竊盜罪為警方偵訊時，於加重竊盜罪之犯罪未被發覺
    前，主動向偵訊之警員吳國誠供出右揭加重竊盜罪犯行之事實，業經被告於警訊
    中主動供稱：（問：你除了竊取機車外，還竊取何物？）我還曾竊過一個電鍋（
    見警訊卷第二頁），參以證人甲○○於警訊中證稱：（問：該電鍋遭何人偷竊，
    你是否知道？）不知道（見警訊卷第六、七頁），是被告於加重竊盜犯罪未發覺
    前自首，並接受裁判，應依刑法第六十二條規定減輕其刑，並先加後減之。爰審
    酌被告犯罪之行竊動機、不法目的、攀爬窗戶及夜間侵入住宅或建築物之手段、
    對被害人之生命、健康及財產所生危害、犯罪後之坦承態度等一切情狀，各量處
    如主文所示之刑，普通竊盜與加重竊盜部分，並定其應執行刑。至被告行竊機車
    時所攜帶自備鑰匙一把，係被告所有，並供犯罪所用之物，雖未扣案，亦不能證
    明業已滅失，應併予宣告沒收。另扣案之十字弓一把，非經主管機關許可不得持
    有，係屬違禁物，不問屬於犯人與否，依刑法第三十八條第一項第一款規定宣告
    沒收之。
據上論斷，應依刑事訴訟法第二百九十九條第一項前段、槍砲彈藥刀械管制條例第十
四條第三項，刑法第十一條前段、第三百二十條第一項、第三百二十一條第一項第一
款、第二款、第四十七條、第六十二條、第四十一條、第五十一條第五款、第三十八
條第一項第一款、第二款，罰金罰鍰提高標準條例第一條前段、第二條，判決如主文
。
本案經檢察官林俊良到庭執行職務。
中      華      民      國    八十九    年      九      月     二十     日
                                      臺灣嘉義地方法院刑事第一庭
                                          審判長法官  陳  珍  如
                                              法  官  黃  仁  勇
                                              法  官  蔡  廷  宜
右正本證明與原本無異。
如不服本判決，應於判決送達後十日內，向本院提出上訴狀（應附繕本）。
中      華      民      國    八十九    年      九      月     二十     日
                                              書記官  尹  玉  琪
附錄本判決論罪之法條：
刑法第三百二十條第一項：
意圖為自己或第三人不法之所有，而竊取他人之動產者，為竊盜罪，處五年以下有期
徒刑、拘役或五百元以下罰金。
刑法第三百二十一條
犯竊盜罪而有左列情形之一者，處六月以上五年以下有期徒刑：
一、於夜間侵入住宅或有人居住之建築物、船艦或隱匿其內而犯之者。
二、毀越門扇、牆垣或其他安全設備而犯之者。
三、攜帶兇器而犯之者。
四、結夥三人以上而犯之者。
五、乘火災、水災或其他災害之際而犯之者。
六、在車站或埠頭而犯之者。
前項之未遂犯罰之。
槍砲彈藥刀械管制條例第十四條
未經許可，製造、販賣或運輸刀械者，處三年以下有期徒刑，併科新臺幣一百萬元以
下罰金。
意圖供自己或他人犯罪之用，而犯前項之罪者，處六月以上五年以下有期徒刑，併科
新臺幣三百萬元以下罰金。
未經許可，持有或意圖販賣而陳列刀械者，處一年以下有期徒刑、拘役或新臺幣五十
萬元以下罰金。
第一項及第二項之未遂犯罰之。


司法院資訊處製作；財團法人民間司法改革基金會備份。
